臺灣板橋地方法院刑事判決　　　　　　　99年度訴字第3710號
公　訴　人　臺灣板橋地方法院檢察署檢察官
被　　　告　陳益哲
選任辯護人　楊景超律師
上列被告因違反槍砲彈藥刀械管制條例案件，經檢察官提起公訴
（99年度偵字第27588號），本院判決如下：
    主      文
陳益哲犯非法持有衝鋒槍罪，累犯，處有期徒刑柒年陸月，併科
罰金新臺幣陸拾萬元，罰金如易服勞役，以罰金總額與壹年之日
數比例折算。扣案如附表編號壹至伍所示之物，均沒收之。
    事      實
一、陳益哲前於民國96年間，因詐欺案件，經臺灣臺北地方法院
    以96年度易字第1194號判處應執行有期徒刑9 月確定，於97
    年7 月13日執行完畢。詎仍不知悔改，明知衝鋒槍、可發射
    子彈具有殺傷力之改造槍枝及子彈，分別係槍砲彈藥刀械管
    制條例第4 條第1 項第1 款、第2 款所明定列管之槍砲及彈
    藥，非經中央主管機關許可，不得無故持有。仍基於持有衝
    鋒槍、可發射子彈具有殺傷力之改造槍枝及子彈之犯意，於
    99年10月7 日晚間8 時許，在址設臺北縣新莊市（現已改制
    為新北市新莊區，以下同）後港一路187 號之香奈爾汽車旅
    館附近，自某真實姓名年籍不詳綽號「阿欽」之成年男子處
    ，取得如附表所示之衝鋒槍、可發射子彈具有殺傷力之改造
    槍枝及子彈，而未經許可持有之。嗣於翌日凌晨1 時許，經
    警在上址香奈爾汽車旅館511 號房查獲，並在陳益哲所使用
    之車牌號碼4931-VK 號自用小客車內，扣得上開如附表所示
    之槍、彈，始查悉上情。
二、案經臺北縣政府（現已改制為新北市政府，以下同）警察局
    樹林分局移請臺灣板橋地方法院檢察署檢察官偵查起訴。
    理      由
一、證據能力部分：
（一）證人即被告配偶蘇淑惠、證人即臺北縣政府警察局中和第
      一分局○○派出所所長陳○○、證人即警員周○○、邱○
      ○（以上年籍資料詳卷）於偵查中向檢察官所為之陳述：
   1、證人蘇淑惠於99年11月2 日、證人周○○及邱○○於同年
      月9 日偵查中向檢察官所為之陳述：
 （1）按被告以外之人於偵查中向檢察官所為之陳述，除顯有不
      可信之情況者外，得為證據，刑事訴訟法第159 條之1 第
      2 項定有明文。蓋現行法之檢察官仍有訊問被告、證人及
      鑑定人之權限，其應踐行之程序又多有保障被告或被害人
      之規定，證人、鑑定人於偵查中亦均須具結，就刑事訴訟
      而言，其司法屬性甚高；而檢察官於偵查程序取得之供述
      證據，其過程復尚能遵守法令之規定，是其訊問時之外部
      情況，積極上具有某程度之可信性，除消極上顯有不可信
      之情況者外，均得為證據。故主張其為不可信積極存在之
      一方，自應就此欠缺可信性外部保障之情形負舉證責任（
      最高法院98年度臺上字第2904號判決要旨參照）。從而，
      被告以外之人前於偵查中，經具結後所為證述，除反對該
      項供述具有證據能力之一方，已釋明「顯有不可信之情況
      」之理由外，皆得為證據。
 （2）查證人蘇淑惠於99年11月2 日、證人周○○及邱○○於同
      年月9 日偵查中，均係以證人之身分，經檢察官告以具結
      之義務及偽證之處罰，經其等具結，而於負擔偽證罪之處
      罰心理下所為，均係經以具結擔保其等證述之真實性。又
      證人蘇淑惠於99年11月2 日、證人周○○及邱○○於同年
      月9 日偵查中，均無證據顯示係遭受強暴、脅迫、詐欺、
      利誘等外力干擾情形，或在影響其等心理狀況致妨礙其等
      自由陳述等顯不可信之情況下所為。從而，證人蘇淑惠於
      99年11月2 日、證人周○○及邱○○於同年月9 日偵查中
      向檢察官所為之陳述，既無顯不可信之情況，依上開說明
      ，自均有證據能力。
   2、證人蘇淑惠於99年10月8日偵查中向檢察官所為之陳述：
 （1）按證人、鑑定人依法應具結而未具結者，其證言或鑑定意
      見，不得作為證據，刑事訴訟法第158 條之3 雖有明文。
      然所謂依法應具結而未具結者，係指檢察官或法官依刑事
      訴訟法第175 條之規定，以證人身分傳喚被告以外之人（
      證人、告發人、告訴人、被害人、共犯或共同被告）到庭
      作證，或雖非以證人身分傳喚到庭，而於訊問調查過程中
      ，轉換為證人身分為調查時，此時其供述之身分為證人，
      則檢察官、法官自應依刑事訴訟法第186 條之規定，命證
      人供前或供後具結，其陳述始符合同法第158 條之3 規定
      ，而有證據能力。若檢察官或法官非以證人身分傳喚而以
      共犯、共同被告身分傳喚到庭為訊問時，其身分既非證人
      ，即與「依法應具結」之要件不合，縱未命其具結，純屬
      檢察官或法官調查證據職權之適法行使，當無違法可言（
      最高法院96年度臺上字第3827號判決、97年度臺上字第13
      73號判決參照）。
 （2）查證人蘇淑惠於99年10月8 日偵查中，係以被告身分接受
      訊問，雖未經具結，然公訴人、被告陳益哲及辯護人於本
      院準備程序時就上開證據方法之證據能力並無爭執，且迄
      本院言詞辯論終結前，復未就上開證據方法之證據能力聲
      明異議。本院審酌上開證據方法並無違法取證或證明力顯
      然過低之情事，依其陳述作成時之狀況，亦無不適當之情
      形，自得為證據。
   3、證人陳○○於99年11月2日偵查中向檢察官所為之陳述：
      按證人依法應具結而未具結，其證言不得作為證據，刑事
      訴訟法第158 條之3 定有明文。申言之，證人除有法定不
      得令具結之事由外，均應於供前或供後使其具結，並應於
      具結前，告以具結之義務及偽證罪之處罰，用以擔保證人
      之證言，係據實陳述而無匿、飾、增、減，檢察官偵查中
      ，或審理事實之法院於調查、審理時，訊問證人而違背應
      命具結之規定，未使證人於供前或供後具結，則該證人供
      述之證言，既欠缺法定程序要件，不足以擔保其真實性，
      自非合法調查所取得之證據資料，應無證據能力，不得作
      為判斷之依據（最高法院90年臺上字第2591號判決要旨參
      照）。查證人陳○○於99年11月2 日偵查中，並未經檢察
      官告以具結之義務及偽證罪之處罰，且未於供前或供後使
      其具結，有該期日偵訊筆錄在卷可稽。是依前揭說明，證
      人陳○○於99年11月2 日偵查中向檢察官所為之陳述並無
      證據能力，本院自不得採為判斷之依據。
（二）證人蘇淑惠於99年10月8日警詢時之陳述：
   1、按被告以外之人於審判外之言詞或書面陳述，除法律有規
      定者外，不得作為證據；被告以外之人於檢察事務官、司
      法警察官或司法警察調查中所為之陳述，與審判中不符時
      ，其先前之陳述具有較可信之特別情況，且為證明犯罪事
      實存否所必要者，得為證據；被告以外之人於審判中死亡
      者；身心障礙致記憶喪失或無法陳述者；滯留國外或所在
      不明而無法傳喚或傳喚不到者；到庭後無正當理由拒絕陳
      述者，其於檢察事務官、司法警察官或司法警察調查中所
      為之陳述，經證明具有可信之特別情況，且為證明犯罪事
      實之存否所必要者，得為證據，刑事訴訟法第159 條第1
      項、第159 條之2 、第159 條之3 分別定有明文。
   2、查證人蘇淑惠係被告以外之人，其於警詢時之陳述，係被
      告以外之人於審判外之言詞陳述，依刑事訴訟法第159 條
      第1 項規定，原則上並無證據能力。且證人蘇淑惠並未於
      本院審判中到庭為相關之陳述，核無刑事訴訟法第159 條
      之2 及同法第159 條之3 所定情形，辯護人於本院言詞辯
      論終結前，復否認上開證據方法之證據能力。依上開說明
      ，應認證人蘇淑惠於警詢時之陳述並無證據能力。
（三）內政部警政署刑事警察局99年11月16日刑鑑字第09901436
      24號鑑定書、100年5月31日刑鑑字第1000060120號函：
      按法院或檢察官得囑託醫院、學校或其他相當之機關、團
      體為鑑定，或審查他人之鑑定，並準用刑事訴訟法第203
      條至第206 條之1 之規定；鑑定之經過及其結果，應命鑑
      定人以言詞或書面報告，同法第208 條第1 項前段、第20
      6 條第1 項定有明文。是法院或檢察官囑託相當之機關為
      鑑定，並經鑑定人以書面報告其鑑定之結果者，即屬同法
      第159 條第1 項所謂「法律有規定者」，不受該條項規定
      「不得作為證據」之限制。另同法第208 條第1 項前段對
      於法院或檢察官囑託相當之機關為鑑定之情形，僅規定：
      「準用第203 條至第206 條之1 之規定」，至於同法第
      202 條有關「鑑定人應於鑑定前具結」之規定，則不在準
      用之列。故於法院或檢察官囑託相當之機關為鑑定，而該
      受囑託機關以書面報告鑑定結果之情形，既非屬依法應具
      結者。是同法第158 條之3 有關「證人、鑑定人依法應具
      結而未具結者，其證言或鑑定意見，不得作為證據」之規
      定，於此時即無適用之餘地。查內政部警政署刑事警察局
      業經臺灣高等法院檢察署檢察長概括囑託為有關「槍彈有
      無殺傷力之鑑定」之鑑定機關（臺灣高等法院檢察署92年
      9 月9 日檢文允字第0921001203號函附之臺灣高等法院檢
      察署檢察長概括選任鑑定人或囑託鑑定機關（團體）名冊
      參照）。其就本案扣案槍、彈有無殺傷力之鑑定結果所為
      書面報告（即內政部警政署刑事警察局99年11月16日刑鑑
      字第0990143624號槍彈鑑定書），及其經本院囑託就本案
      子彈有無殺傷力之鑑定報告（即該局100 年5 月31日刑鑑
      字第1000060120號函），揆諸上開說明，即不受刑事訴訟
      法第158 條之3 及同法第159 條第1 項之限制，自均有證
      據能力。
（四）破獲案件清單2紙：
      卷附破獲清單2 紙（參見本院卷第46頁及第47頁）係被告
      提出，係被告以外之人於審判外之書面陳述，依刑事訴訟
      法第159 條第1 項規定，原則上並無證據能力。公訴人於
      本院言詞辯論終結前，復否認上開證據方法之證據能力。
      從而，卷附破獲案件清單2 紙應無證據能力。
（五）其餘供述證據之證據能力：
      按被告以外之人於審判外之陳述，雖不符刑事訴訟法第15
      9條之1 至第159 條之4 之規定，而經當事人於審判程序
      同意作為證據，法院審酌該言詞陳述或書面陳述作成時之
      情況，認為適當者，亦得為證據；當事人、代理人或辯護
      人於法院調查證據時，知有同法第159 條第1 項不得為證
      據之情形，而未於言詞辯論終結前聲明異議者，視為有前
      項之同意，同法第159 條之5 亦有明文。查本案公訴人、
      被告及辯護人於本院調查證據時，對於下列本院採為認定
      犯罪事實依據之各項供述證據之證據能力，除如前所述外
      ，均知有不得為證據之情形，俱未於本院言詞辯論終結前
      聲明異議。本院審酌該等證據之取得過程並無瑕疵，與本
      案待證事實間復具有相當之關聯性，以之為本案證據並無
      不當，應認均有證據能力，而得採為本案認定事實之基礎
      。
二、認定犯罪事實所憑之證據及理由：
    訊據被告於本院審理時，固坦承持有如附表所示槍、彈之事
    實，惟矢口否認有何違反槍砲彈藥刀械管制條例之犯行，辯
    稱：伊並無持有如附表所示槍、彈之犯意，伊係警方線民，
    因故查知潘聰鑫涉嫌販賣扣案之槍、彈，遂通報警方擬設局
    假借買槍之名一舉逮捕潘聰鑫，嗣潘聰鑫將扣案之槍、彈寄
    放伊處，伊適為另臺北縣政府警察局樹林分局逮捕，伊並無
    非法持有扣案槍、彈之犯意云云。辯護人則以：被告為警方
    之線民，曾提供犯罪情資供警方破獲相關案件，其係出於協
    助警方打擊犯罪之動機始持有扣案之槍、彈，主觀上並無持
    有槍、彈之犯意，且扣案仿美國M11 型口徑9mm 制式衝鋒槍
    製造之衝鋒槍並非制式衝鋒槍，應屬槍砲彈藥刀械管制條例
    第8 條第4 項之其他可發射金屬或子彈具有殺傷力之槍枝云
    云為被告辯護。經查：
（一）被告未經許可，持有如附表所示槍、彈之事實，業據被告
      於警詢、偵訊及本院審理時供稱：伊確實持有扣案之槍、
      彈等語不諱【詳臺灣板橋地方法院檢察署99年度偵字第27
      588 號偵查卷宗（下稱偵卷）第5 頁反面、第76頁正面、
      本院卷第40頁反面、第115 頁反面】，並有查獲現場相片
      2 張附卷可稽（詳偵卷第23頁），另有扣案如附表所示之
      槍、彈可資佐證。又扣案如附表所示之槍、彈，均經送請
      內政部警政署刑事警察局以檢視法、性能檢驗法、試射法
      、比對顯微鏡法鑑驗結果，認如附表編號1 所示之衝鋒槍
      1 支（槍枝管制編號0000000000），認係仿造槍，為仿美
      國M11 型口徑9mm 制式衝鋒槍製造，槍管內具6 條右旋來
      復線，擊發功能正常，可供擊發同口徑制式子彈使用，認
      具殺傷力；如附表編號2 所示之手槍1 支（槍枝管制編號
      0000000000），認係改造手槍，由仿BERETTA 廠93R 型半
      （全）自動手槍製造之槍枝，換裝土造金屬槍管而成，擊
      發功能正常，可供擊發適用子彈使用，認具殺傷力；如附
      表編號3 所示之衝鋒槍1 支（槍枝管制編號0000000000）
      ，認係改造衝鋒槍，由仿衝鋒槍製造之槍枝，換裝土造金
      屬槍管而成，擊發功能正常，可供擊發適用子彈，認具殺
      傷力；如附表編號4 所示之手槍1 支（槍枝管制編號0000
      000000），認係改造手槍，由仿COLT廠半自動手槍製造之
      槍枝，換裝土造金屬槍管而成，擊發功能正常，可供擊發
      適用子彈使用，認具殺傷力；如附表編號5 所示之手槍1
      支（槍枝管制編號0000000000），認係改造槍枝，由仿CO
      LT廠半自動手槍製造之槍枝，換裝土造金屬槍管而成，擊
      發功能正常，可供擊發適用子彈使用，認具殺傷力；附表
      編號6 所示之子彈18顆，其中17顆認係口徑12GAUGE 之制
      式霰彈，採樣5 顆試射，可擊發，認均具殺傷力，另1 顆
      ，認係非制式霰彈，由制式霰彈換裝衛生紙再以矽膠封口
      而成，彈底具撞擊痕跡，經試射，無法擊發，認不具殺傷
      力；如附表編號7 所示之子彈2 顆，認均係口徑0.45吋制
      式子彈，採樣1 顆試射，可擊發，認具殺傷力；如附表編
      號8 所示之子彈2 顆，認均係口徑9 mm制式子彈，採樣1
      顆試射，可擊發，認具殺傷力；另送鑑子彈12顆，其中如
      附表編號9 所示之子彈2 顆，認均係口徑9mm 制式子彈，
      採樣1 顆試射，可擊發，認具殺傷力，另如附表編號10所
      示之子彈10顆，認均係非制式子彈，由金屬彈殼組合直徑
      8.9 ±0.5mm 金屬彈頭而成，採樣3 顆試射，其中2 顆可
      擊發，認均具殺傷力，另1 顆無法擊發，認不具殺傷力；
      送鑑子彈11顆，其中如附表編號11所示之子彈5 顆，認均
      係口徑9mm 制式子彈，採樣2 顆試射，可擊發，認均具殺
      傷力，如附表編號12所示之子彈1 顆，認係非制式子彈，
      由金屬彈殼組合直徑8.9mm 金屬彈頭而成，經試射可擊發
      ，認具殺傷力，如附表編號13所示之子彈1 顆，認係非制
      式子彈，由金屬彈殼組合直徑8.9mm 金屬彈頭而成，經試
      射可擊發，認具殺傷力，如附表編號14所示之子彈1 顆，
      認係非制式子彈，由金屬彈殼組合直徑8.8mm 金屬彈頭而
      成，經試射可擊發，認具殺傷力，另1 顆認係非制式子彈
      ，由金屬彈殼組合直徑8.9mm 金屬彈頭而成，經試射，無
      法擊發，認不具殺傷力，另2 顆，認均係非制式子彈，由
      口徑9mm 制式空包彈組合直徑8.6 ±0.5mm 金屬彈頭而成
      ，採樣1 顆試射，雖可擊發，惟發射動能不足，認不具殺
      傷力；如附表編號15所示之子彈8 顆，認均係非制式子彈
      ，由金屬彈殼組合直徑6.4 ±0.5mm 金屬彈頭而成，採樣
      3 顆試射，1 顆可擊發，認具殺傷力，2 顆無法擊發，認
      不具殺傷力等情，有內政部警政署刑事警察局99年11月16
      日刑鑑字第0990143624號鑑定書1 份在卷可查（詳偵卷第
      118 頁至第124 頁）。另如附表編號6 至11及15所示子彈
      ，其未經試射者，經本院依職權送請內政部警政署刑事警
      察局鑑定結果，其中如附表編號6 所示未經試射者共12顆
      ，經試射結果，可擊發，認均具殺傷力；如附表編號7 所
      示未經試射者1 顆，經試射結果，雖可擊發，惟發射動能
      不足，認不具殺傷力；如附表編號8 所示未經試射者1 顆
      ，經試射結果，可擊發，認具殺傷力；如附表編號9 所示
      未經試射者1 顆，經試射結果，可擊發，認具殺傷力；如
      附表編號10所示未經試射者7 顆，經試射結果，6 顆可擊
      發，認均具殺傷力，1 顆雖可擊發，惟發射動能不足，認
      不具殺傷力；如附表編號11所示未經試射者3 顆，經試射
      結果，可擊發，認均具殺傷力；如附表編號15所示未經試
      射者5 顆，經試射結果，4 顆可擊發，認均具殺傷力，1
      顆無法擊發，認不具殺傷力等情，亦有內政部警政署刑事
      警察局100 年5 月31日刑鑑字第1000060120號函在卷可查
      （詳本院卷第109 頁）。足見，被告持有如附表所示之槍
      、彈，均具有殺傷力，應屬槍砲彈藥刀械管制條例所列管
      之槍砲、彈藥無訛。從而，被告持有如附表所示屬槍砲彈
      藥刀械管制條例所列管之槍、彈之犯行，應可認定。
（二）次按槍砲彈藥刀械管制條例第7 條第1 項所稱之手槍，並
      不限於正式兵工廠所產製之制式手槍，非法製造者所仿造
      ，其殺傷力與制式手槍相當或超過制式手槍之仿造手槍，
      亦屬手槍範圍，不能論以其他可發射子彈具有殺傷力之槍
      枝。否則犯人非法仿造手槍，其殺傷力與制式手槍相當或
      超過制式手槍時，若不能論以製造手槍罪，而正式兵工廠
      所產製之手槍又屬合法製造，則將使槍砲彈藥刀械管制條
      例之未經許可製造手槍罪，永無適用餘地。故仿造之手槍
      苟經鑑定結果，其殺傷力與制式手槍相當者，即屬手槍之
      範圍（最高法院100 年臺上字第3724號判決參照）。經查
      ，所謂改造槍枝係指該槍非原始具有槍枝之型體或某部分
      功能，持有者以其原具之條件加以修飾，更改其物性功能
      ，使其可供擊發適用子彈使用之槍枝；另仿造槍係仿「制
      式槍枝」之外型、結構製造，其零件材質、標記字樣及組
      裝之精密度均較「改造槍枝」佳，而稍差於「制式槍枝」
      ，且可供擊發同口徑之制式子彈使用之槍枝等情，有內政
      部警政署刑事警察局100 年4 月21日刑鑑字第1000037939
      號函1 份附卷可參（詳本院卷第48-2-2頁）。本案鑑定人
      即內政部警政署刑事警察局鑑識科物理組巡官陳彥廷於本
      院審理時亦稱：仿造槍係仿造制式手槍之外型、型號製造
      之槍械，是具規模的兵工廠所製造，與制式槍枝的差別是
      制式槍枝是由合法的武器工廠所製造，仿造槍就是比較類
      似地下工廠，仿造槍之材質、外型，與其上打印字樣，會
      或多或少跟制式槍枝不同，一般制式槍枝會有驗證標記，
      類似食品驗證的符號，仿造槍不會經過這樣驗證的程序，
      至改造槍枝是像市售道具槍，槍管內具有阻鐵，行為人會
      根據這樣的道具槍去換裝土造金屬槍管，或車通其內槍管
      的阻鐵，這樣把原有的物件，把其上的零件作改善、修改
      ，用來打擊適用的子彈，就稱為改造槍枝等語甚詳（詳本
      院卷第158 頁正面）。又如附表編號1 所示之衝鋒槍1 支
      （槍枝管制編號0000000000），認係仿造槍，為仿美國M1
      1 型口徑9mm 制式衝鋒槍製造，槍管內具6 條右旋來復線
      ，擊發功能正常，可供擊發同口徑制式子彈使用，認具殺
      傷力乙節，業如前述。該槍枝為仿造槍，經審認係屬槍砲
      彈藥刀械管制條例第4 條第1 項第1 款之衝鋒槍，其違法
      行為屬同條例第7 條規範範疇乙情，亦有內政部100 年3
      月7 日內授警字第1000870385號函1 紙在卷可查（詳本院
      卷第48之1 頁）。且該槍枝業經內政部警政署刑事警察局
      鑑識人員以口徑9mm 制式子彈試射完畢，推判其殺傷力與
      制式槍枝無明顯差異，復有內政部警政署刑事警察局100
      年10月11日刑鑑字第1000108311號函暨同型制式槍枝資料
      影本1 份在卷可考（詳本院卷第150-1 頁至第150-3 頁）
      。另鑑定人陳彥廷於本院審理時亦稱：伊等是針對該槍枝
      之外型及其上打印的字樣來作認定，該槍枝上打印的字樣
      與原廠制式槍枝不同，然該槍枝之材質比改造槍枝好很多
      ，因而認定該槍枝是由具有一定規模的兵工廠製造，且因
      該槍枝的槍管及其他部分的材質都相同，因而判斷不是換
      裝槍管，進而認定該槍枝並非改造槍枝，又伊就該槍枝進
      行實際試射結果，認該槍枝殺傷力高低與制式槍枝差不多
      ，一般會測試焦耳數是針對空氣槍，像這種仿造槍伊等不
      會去做焦耳數的測試，伊等鑑定的過程是先拍照，因為這
      類的仿造槍需要試射取得彈頭殼，輸入自動比對系統，清
      查有無之前涉及的槍擊案，伊等就該槍枝進行實彈射擊不
      是為了證明它有無殺傷力，因為這是火藥式的槍枝，是以
      火藥燃燒爆炸所產生的高壓氣體，來推送彈頭通過槍管射
      出，就本案槍枝而言，伊等以實際試射的結果，從彈殼射
      擊後的膨脹程度，可以顯示它槍管密合度很好，所以可以
      使火藥燃燒後的爆壓直接使力在彈頭上，推動彈頭，再從
      彈頭上來復線刻劃的痕跡就可以得知這樣的效果相同於制
      式手槍，因此判斷該仿造槍的初速跟制式手槍是差不多的
      ，就該仿造槍之原廠同型槍枝而言，射擊的初速約在每秒
      350 公尺上下，以該初速換算成焦耳數為490 焦耳，單位
      面積動能為770 焦耳/ 平方公分等語甚明（詳本院卷第15
      8 頁反面至第159 頁反面）。並有鑑定人陳彥廷當庭提出
      之刑事警察局鑑識科槍枝檢視表、過濾鑑定槍枝試射數據
      表各1 紙附卷可參（詳本院卷第165 頁、第166 頁）。從
      而，被告持有如附表編號1 所示槍枝係屬槍砲彈藥刀械管
      制條例第4 條第1 項第1 款之衝鋒槍，應可認定，辯護人
      徒以殺傷力之高低必須以嚴格的證據方式論斷，鑑定人所
      述不足以構成客觀判斷之依據云云，並主張如附表編號1
      所示槍枝係屬槍砲彈藥刀械管制條例第8 條第4 項所稱其
      他可發射金屬或子彈具有殺傷力之槍枝，應不可採。
（三）另被告辯稱其係警方線民，係因擬協助警方查獲潘聰鑫涉
      嫌販賣本案槍、彈，而經潘聰鑫寄放本案槍、彈，並無非
      法持有扣案槍、彈之犯意云云。經查：
   1、被告確係臺北縣政府警察局中和第一分局○○派出所線民
      ，曾提供情資供警方破獲相關刑案乙情，業經證人周○○
      、邱○○於偵訊及本院審理時證述明確（詳偵卷第79頁反
      面、第80頁反面、本院卷第76頁反面、第77頁正面），並
      有新北市政府警察局中和第一分局100 年4 月18日新北警
      中一刑字第1000008849號函暨被告提供之情資相關資料1
      份存卷可查（見本院卷第50-1頁證物袋）。另被告亦曾提
      供新北市政府警察局蘆洲分局○○派出所情資而破獲犯罪
      乙節，亦有新北市政府警察局蘆洲分局100 年3 月16日新
      北警蘆刑字第1000 008727 號函暨被告提供之情資資料1
      份在卷可查（詳本院卷第49-1、49-2頁）。從而，被告確
      係臺北縣政府警察局中和第一分局○○派出所之線民，並
      曾多次提供情資供警方破獲刑案乙節，固可認定。惟按槍
      砲彈藥刀械管制條例所稱「未經許可」，係指未經有權機
      關之許可而言，包含自始未受許可，受許可後已撤銷，以
      及受附條件之許可，但未符合許可之條件或逾越其範圍等
      情形。警員有無使用槍、彈之必要，原應由該管警察局決
      定，如無職務上之必要，且未遵守上級機關之命令或領用
      槍、彈程序之規定，擅自持槍、彈外出，仍屬未經許可（
      最高法院100 年度臺上字第2331號判決要旨參照）。查被
      告雖係臺北縣政府警察局中和第一分局○○派出所之線民
      ，然並不當然推定其無非法持有扣案槍、彈之主觀犯意。
      且被告未經有權機關許可而持有扣案之槍、彈乙節，已如
      前述，又被告於偵訊時供稱：伊持有扣案之槍、彈，並非
      警方指導伊去持有，因為伊要持有才能讓他們知道確實有
      槍、彈買賣這件事，伊當時是想槍、彈在伊這邊較安全，
      交易的時候也比較不會火拼云云（詳偵卷第76頁反面）。
      證人周○○、邱○○於偵訊時亦稱：並非伊等叫被告配合
      伊等持有槍、彈，讓伊等查獲，如果看到被告持有槍、彈
      的話，就會逮捕被告等語甚詳（詳偵卷第79頁反面、第80
      頁正面）。證人周○○於本院審理時復稱：如果線民提供
      犯罪情資時，拿出違禁物作為提供情資之依據，伊等也會
      當場逮捕他，因為按照規定也是要抓，伊的作法是伊都會
      跟伊的線民講清楚，違法的事不要做，包含被告，伊也有
      這樣提醒他等語（詳本院卷第79頁正面、第80頁正面）；
      證人邱○○於本院審理時並稱：在伊等與被告合作過程中
      ，被告未曾先持有槍械，請伊等查驗後，再由伊等作後續
      偵辦及查緝，有的話伊一定會逮捕被告，因為法律層面不
      允許等語甚明（詳本院卷第83頁正面）。從而，以被告擔
      任警方線民之身分，其為協助警方查緝犯罪，亦顯非以持
      有扣案之槍、彈為必要。是被告辯稱其為警方之線民，其
      持有扣案之槍、彈並無不法持有之意思云云，應非可採。
   2、況查，被告於警詢時原稱：「阿偉」於99年10月7 日晚間
      10時許，在香奈爾汽車旅館前將槍枝交付給伊，「阿偉」
      將槍枝交付給伊時，槍枝彈匣內均裝有子彈，伊係於同日
      下午5 、6 時許，電聯「阿偉」，請「阿偉」通知「欽兄
      」說伊要跟「欽兄」借槍，藉口要追討1 筆工程款，之後
      「欽兄」跟伊聯絡並同意將槍枝借伊使用，並說由「阿偉
      」出面將槍枝交付給伊云云（詳偵卷第5 頁反面、第6 頁
      正面）；嗣於99年10月8 日偵訊時改稱：伊係臺北縣政府
      警察局中和第一分局○○派出所的線民，伊前一天已經跟
      警方報告過，伊跟警方借過來，伊利用一點小技巧將歹徒
      槍枝騙過來，伊係跟警員李○○、所長陳○○合作，對方
      係在99年10月7 日晚間8 時許，在香奈爾汽車旅館附近，
      將槍枝交給伊，伊係以伊最近有一批大批工程款要收，要
      對方交付槍枝給伊，對方有交代，怎麼交槍給你怎麼回來
      ，伊說伊用完伊會打電話給對方，交還給對方云云（詳偵
      卷第51頁、第52頁）；再於同年11月2 日偵訊時改稱：扣
      案之槍、彈係「阿欽」的，伊都叫他捲耳（臺語），伊都
      是叫「阿偉」聯絡「阿欽」，伊跟「阿欽」謊報伊有一筆
      工程款要處理，所以他在99年10月8 日在香奈爾汽車旅館
      前將扣案之槍、彈交給伊，他於同年月6 日就先將扣案之
      槍、彈交給伊，伊在同年月7 日凌晨有先交還給他，同年
      月8 日伊再跟「阿欽」拿，他是請「阿偉」拿過來，伊在
      同年月6 日叫○○派出所周○○、楊○○他們來看，因為
      伊無法確定這批槍彈之真假，是制式或係改造的，伊是先
      持有之後，才叫他們來看，是想等交易的時候再讓周○○
      他們動手逮捕「阿欽」他們，伊當初係向「阿欽」說伊有
      筆工程款要發下來，以此名義叫「阿欽」先把槍、彈借給
      伊，再跟「阿欽」說伊暫時用不到先還他，伊係和「阿欽
      」敲定同年月9 日晚上交易這批槍、彈，但「阿欽」他們
      在同年月8 日就先將槍、彈交給伊，伊在同年月8 日晚上
      就被臺北縣政府警察局樹林分局查獲云云（詳偵卷第76頁
      ）。則被告就其取得扣案槍、彈之動機、目的及過程，前
      後所述相迥，更與證人周○○、邱○○於99年11月9 日偵
      訊及本院100 年4 月21日審理時證稱：伊等於99年10月6
      日與被告有碰面，因為被告在見面前幾天傳簡訊給邱○○
      ，說過幾天有一件大案子，要給伊等處理，所以後來才跟
      被告約時間見面，當天被告跟伊等說過幾天要把人約出來
      ，約出來的人身上有槍砲或毒品，然因被告所述之人、事
      、時、地、物不是很明確，所以伊等沒有辦法作相關的檢
      舉筆錄，當日並未看到被告持有槍、彈等語相異（詳偵卷
      第79頁反面、第80頁正面、本院卷第76頁反面、第81頁正
      面、反面）。嗣被告復於99年11月9 日偵訊時改稱：伊於
      99年10月6 日並未出示槍、彈給周○○、邱○○看云云（
      詳偵卷第80頁反面）；再於本院100 年4 月21日審理時改
      稱：所謂的查驗槍械，不是當場查驗，而是拿出有該些槍
      、彈照片之手機畫面給周○○他們看，周○○他們沒有看
      到槍、彈，只是看到手機裡面的照片云云（詳本院卷第80
      頁反面）。益徵，被告見證人周○○、邱○○堅稱當日並
      未目賭被告持有扣案之槍、彈，始改稱其係持手機照片供
      證人周○○、邱○○等人辨識云云，顯係卸責之詞，無足
      採信。況證人周○○於本院審理時證稱：伊曾經看過手機
      照片，伊無法確定是否係在99年10月6 日與被告見面時看
      到的，照片上是1 支衝鋒槍，伊有聽過「阿欽」，但是不
      確定是不是這個，是被告本案被查獲後，伊等有聽說1 個
      「潘聰鑫」，但是伊不確定是否同一人，該情資就是被告
      本案被查獲後才提供的名字等語（詳本院卷第80頁），自
      亦無從認定被告所稱「阿欽」即為潘聰鑫本人，亦不可逕
      行推論被告有於99年10月6 日提示手機照片供證人周○○
      、邱○○等人辨識。且嗣被告進而改稱：當初伊要去舉報
      潘聰鑫時，還不知道他的姓名，只知道他綽號叫「阿欽」
      ，最後是因為伊把車號交給警方去調車籍資料才指認該人
      ，祝維剛的案件跟本案情形一樣，都是用同樣的方法，要
      先確定才叫他們來，伊與邱○○講完後，與潘聰鑫約定10
      月10日，但是10月7 日晚上約11、12時許，潘聰鑫說有事
      要回南部，當時潘聰鑫住伊隔壁房間，他在他房間內把扣
      案之槍、彈丟給伊，怕買家來沒有東西看，潘聰鑫將扣案
      之槍、彈交給伊是為了要販賣該些槍、彈，伊虛擬1 個買
      家，伊跟潘聰鑫說該買家是做工程的，有些黑道會來找麻
      煩，起初是跟潘聰鑫說是用借的，潘聰鑫說不行，叫對方
      買，那時潘聰鑫要回南部，怕伊的買家來會遲延，所以他
      就先放在伊這邊云云（詳本院卷第80頁反面、第83頁反面
      、第114 頁反面、第115 頁反面、第116 頁正面）。則被
      告復就其取得扣案槍、彈之時間、地點、來源及交易對象
      更異其詞。況證人邱○○於本院審理時亦稱：伊在派出所
      有看過被告提出之手機上的照片，時間為何伊不記得，應
      該是潘聰鑫那一件，相片內為類似烏茲衝鋒槍，潘聰鑫的
      案件應該不是被告所說本案查扣槍、彈所涉及之案件，被
      告從99年4 、5 月間起就有講過潘聰鑫好像有很多槍的樣
      子，最初被告不知道潘聰鑫本名，當時被告是說那個人叫
      「聰鑫」（臺語），後來被告有去問朋友，知道那個人姓
      潘，伊等再依照同音的姓名去查，後來在100 年1 、2 月
      間，保安大隊有查到潘聰鑫的車上有子彈等語（詳本院卷
      第81頁反面至第83頁正面）。足見，被告上開所辯，顯係
      事後圖卸刑責之詞，不足採信。
   3、又按槍砲彈藥刀械管制條例所稱「持有」，指就槍械執持
      占有而言。行為人主觀上對槍械有執持占有之意思，客觀
      上有足以顯示實現其占有物上權利之行為，亦即必須行為
      人對該物有支配之意思，並實際上已將之移入自己事實上
      得為支配之狀態，即足當之（最高法院98年度臺上字第85
      4 號判決要旨參照）。查扣案之槍、彈係在被告所使用之
      車牌號碼4931-VK 號自用小客車為警查獲乙情，業經被告
      於警詢、偵訊時供陳甚詳（詳偵卷第5 頁反面、第51頁正
      面），則扣案之槍、彈已處於被告之實力支配占領狀態下
      甚明。且被告就其取得本案槍彈之對象、時間及地點所述
      雖數度遷異其詞，業如前述，然被告自他人處取得本案槍
      、彈之持有後，復將該槍、彈藏放在上開自用小客車內，
      顯見其對如何處置扣案槍、彈，已有決定權，則其主觀上
      具有占有扣案槍、彈之意思，客觀上並有足以顯示實現其
      占有權利之行為甚明。何況，證人即被告之妻蘇淑惠於偵
      訊時亦曾指稱：被告於99年10月6 日或7 日，在香奈爾汽
      車旅館跟伊說他有槍等語甚詳（詳偵卷第74頁反面）。從
      而，被告主觀上具有持有扣案槍、彈之意思，客觀上扣案
      之槍、彈復已移入被告之支配狀態，揆諸前開說明，其持
      有扣案槍、彈之犯行，應堪認定。
（四）綜上，被告未經許可，持有扣案如附表所示之槍枝及子彈
      之犯行洵堪認定，應依法論科。
三、適用法律及量刑：
（一）被告行為後，槍砲彈藥刀械管制條例第7 條、第8 條雖分
      別於100 年11月23日、同年1 月5 日修正，然同條例第7
      條第4 項、第8 條第4 項並未同步修正，爰不為新舊法之
      比較，附此敘明。核被告所為，係犯槍砲彈藥刀械管制條
      例第7 條第4 項之非法持有衝鋒槍罪、同條例第8 條第4
      項之非法持有可發射子彈具殺傷力之槍枝罪及同條例第12
      條第4 項之非法持有子彈罪。又被告以一行為而非法持有
      衝鋒槍、可發射子彈具殺傷力之槍枝及子彈，係以一持有
      行為同時觸犯上開3 罪名，為想像競合犯，應依刑法第55
      條之規定，從一重以非法持有衝鋒槍罪處斷。
（二）公訴意旨另以被告持有口徑0.45吋制式子彈1 顆（於偵查
      中未經試射者），認被告此部分所為，亦應犯槍砲彈藥刀
      械管制條例第12條第4 項之非法持有子彈罪嫌等語。經查
      ，本案被告持有口徑0.45吋制式子彈共有2 顆，雖其中1
      顆於偵查中經送請內政部警政署刑事警察局試射，可擊發
      ，認具殺傷力，然另1 顆經本院送請內政部警政署刑事警
      察局鑑定結果，雖可擊發，惟發射動能不足，認不具殺傷
      力等情，有內政部警政署刑事警察局99年11月16日刑鑑字
      第0990143624號鑑定書及100 年5 月31日刑鑑字第100006
      0120號函各1 份在卷可查（詳偵卷第118 頁至第124 頁、
      本院卷第109 頁）。是被告所持有該不具殺傷力之口徑0.
      45吋制式子彈部分，自不得以槍砲彈藥刀械管制條例第12
      條第4 項之非法持有子彈罪相繩。公訴意旨認被告此部分
      所為尚涉有槍砲彈藥刀械管制條例第12條第4 項之非法持
      有子彈罪嫌，應有誤會，原應為無罪之諭知。惟公訴人認
      此部分與前開經論罪科刑之非法持有子彈罪間為實質上一
      罪關係，爰不另為無罪之諭知，附此敘明。
（三）公訴意旨雖僅就被告持有由金屬彈殼組合直徑8.9 ±0.5m
      m 金屬彈頭而成之非制式子彈2 顆（如附表編號10所示）
      、由金屬彈殼組合直徑6.4 ±0.5mm 金屬彈頭而成之非制
      式子彈1 顆（如附表編號15所示）提起公訴，惟被告同時
      亦持有由金屬彈殼組合直徑8.9 ±0.5mm 金屬彈頭而成之
      非制式子彈6 顆、由金屬彈殼組合直徑6.4 ±0.5mm 金屬
      彈頭而成之非制式子彈4 顆，均如前述，則被告持有上開
      具有殺傷力之子彈部分犯行，既與上開經提起公訴並經本
      院論罪科刑之犯行間具有實質上一罪關係，為起訴之效力
      所及，本院自得併予審究，附此敘明。
（四）另被告前於96年間，因詐欺案件，經臺灣臺北地方法院以
      96年度易字第1194號判處應執行有期徒刑9 月確定，於97
      年7 月13日執行完畢等情，有臺灣高等法院被告前案紀錄
      表1 份在卷可查。其於受徒刑之執行完畢，5 年以內故意
      再犯本案有期徒刑以上之罪，為累犯，應依刑法第47條第
      1 項規定加重其刑。再者，辯護人雖以：被告持有扣案槍
      、彈之動機，係出於協助警方打擊犯罪，以本案犯罪之具
      體情狀及行為背景，情輕法重，可觀上足以引起社會一般
      人之同情，縱宣告法定最低度之刑猶嫌過重，請依刑法第
      59條規定酌減其刑云云。然按刑法第59條之酌量減輕其刑
      ，必於犯罪之情狀，在客觀上足以引起一般同情，認為即
      予宣告法定低度刑期，猶嫌過重者，始有其適用，至於被
      告無前科，素行端正，子女眾多等情狀，僅可為法定刑內
      從輕科刑之標準，不得據為酌量減輕之理由（最高法院51
      年臺上字第899 號判例要旨參照）。經查，被告持有扣案
      槍、彈之動機是否出於協助警方破獲犯罪，殊有疑義，業
      如前述。又槍、彈既為我國法禁持有之物，一般人自不得
      任意持有，被告持有如附表所示槍、彈數量非少，可謂火
      力強大，極易對他人生命、身體造成傷害，嚴重危害社會
      治安，且被告身為警方線民，猶知法犯法，持有如附表所
      示之槍、彈，是被告犯罪之情狀在客觀上並不足以引起一
      般同情，揆諸前開判例要旨，自無依刑法第59條酌減其刑
      之餘地。爰審酌槍、彈為我國法禁之物，業經政府宣導已
      久，被告於現今槍、彈氾濫之際，竟無故持有如附表所示
      為數甚多之槍、彈，犯罪情節非輕，且所持有槍、彈之火
      力強大，又被告同時持有各式槍、彈，即處於隨時可使用
      之狀態，極有可能以之傷人，對他人生命、身體產生極大
      潛在危險，嚴重危害社會治安，且被告犯後否認犯行，暨
      斟酌其犯罪動機、目的、手段、品行、生活狀況及智識程
      度等一切情狀，量處如主文所示之刑，及就所科罰金部分
      諭知易服勞役之折算標準，以示懲儆。扣案如附表編號1
      至5 所示之槍枝，均係違禁物，應依刑法第38條第1 項第
      1 款之規定宣告沒收之。至送鑑定時已試射之如附表編號
      6 至15所示子彈，雖均具殺傷力，然試射後均已不存在，
      其所留彈頭、彈殼，並非違禁物，無庸併予宣告沒收，附
      此敘明。
據上論斷，應依刑事訴訟法第299 條第1 項前段，槍砲彈藥刀械
管制條例第7 條第4 項、第8 條第4 項、第12條第4 項，刑法第
11條前段、第55條、第47條第1 項、第42條第5 項、第38條第1
項第1 款，判決如主文。
本案經檢察官黃孟珊到庭執行職務。
中    華    民    國   100    年    12    月    8     日
                  刑事第十三庭審判長法  官  楊仲農
                                    法  官  楊筑婷
                                    法  官  謝梨敏
上列正本證明與原本無異。
如不服本判決，應於判決送達後10日內敘明上訴理由，向本院提
出上訴狀 (應附繕本) ，上訴於臺灣高等法院。其未敘述上訴理
由者，應於上訴期間屆滿後20日內向本院補提理由書「切勿逕送
上級法院」。
                                    書記官  林怡君
中    華    民    國   100    年    12    月    8     日
附錄本案論罪科刑法條全文：
槍砲彈藥刀械管制條例第7條：
未經許可，製造、販賣或運輸火砲、肩射武器、機關槍、衝鋒槍
、卡柄槍、自動步槍、普通步槍、馬槍、手槍或各類砲彈、炸彈
、爆裂物者，處無期徒刑或七年以上有期徒刑，併科新臺幣三千
萬元以下罰金。
未經許可，轉讓、出租或出借前項所列槍砲、彈藥者，處無期徒
刑或五年以上有期徒刑，併科新臺幣一千萬元以下罰金。
意圖供自己或他人犯罪之用，而犯前二項之罪者，處死刑或無期
徒刑；處徒刑者，併科新臺幣五千萬元以下罰金。
未經許可，持有、寄藏或意圖販賣而陳列第一項所列槍砲、彈藥
者，處五年以上有期徒刑，併科新臺幣一千萬元以下罰金。
意圖供自己或他人犯罪之用，以強盜、搶奪、竊盜或其他非法方
法，持有依法執行公務之人所持有之第一項所列槍砲、彈藥者，
得加重其刑至二分之一。
第一項至第三項之未遂犯罰之。
槍砲彈藥刀械管制條例第8條
未經許可，製造、販賣或運輸鋼筆槍、瓦斯槍、麻醉槍、獵槍、
空氣槍或第四條第一項第一款所定其他可發射金屬或子彈具有殺
傷力之各式槍砲者，處無期徒刑或五年以上有期徒刑，併科新臺
幣一千萬元以下罰金。
未經許可，轉讓、出租或出借前項所列槍枝者，處五年以上有期
徒刑，併科新臺幣一千萬元以下罰金。
意圖供自己或他人犯罪之用，而犯前二項之罪者，處無期徒刑或
七年以上有期徒刑，併科新臺幣一千萬元以下罰金。
未經許可，持有、寄藏或意圖販賣而陳列第一項所列槍枝者，處
三年以上十年以下有期徒刑，併科新臺幣七百萬元以下罰金。
第一項至第三項之未遂犯罰之。
犯第一項、第二項或第四項有關空氣槍之罪，其情節輕微者，得
減輕其刑。
槍砲彈藥刀械管制條例第12條
未經許可，製造、販賣或運輸子彈者，處一年以上七年以下有期
徒刑，併科新台幣五百萬元以下罰金。
未經許可，轉讓、出租或出借子彈者，處六月以上五年以下有期
徒刑，併科新台幣三百萬元以下罰金。
意圖供自己或他人犯罪之用，而犯前二項之罪者，處三年以上十
年以下有期徒刑，併科新台幣七百萬元以下罰金。
未經許可，持有、寄藏或意圖販賣而陳列子彈者，處五年以下有
期徒刑，併科新台幣三百萬元以下罰金。
第一項至第三項之未遂犯罰之。
附表：
┌──┬─────────────┬───┬──────────────┐
│編號│種類                      │數量  │備註                        │
├──┼─────────────┼───┼──────────────┤
│ 1  │仿美國M11 型口徑9mm 制式衝│1支   │                            │
│    │鋒槍製造之仿造槍（槍枝管制│      │                            │
│    │編號0000000000）          │      │                            │
├──┼─────────────┼───┼──────────────┤
│ 2  │仿BERE-TTA廠93R 型半（全）│1支   │                            │
│    │自動手槍製造之改造手槍（槍│      │                            │
│    │枝管制編號0000000000）    │      │                            │
├──┼─────────────┼───┼──────────────┤
│ 3  │仿衝鋒槍製造之改造衝鋒槍（│1支   │                            │
│    │槍枝管制編號0000000000）  │      │                            │
├──┼─────────────┼───┼──────────────┤
│ 4  │仿COLT廠半自動手槍製造之改│1支   │                            │
│    │造手槍（槍枝管制編號110215│      │                            │
│    │8435）                    │      │                            │
├──┼─────────────┼───┼──────────────┤
│ 5  │仿COLT廠半自動手槍製造之改│1支   │                            │
│    │造手槍（槍枝管制編號110215│      │                            │
│    │8436）                    │      │                            │
├──┼─────────────┼───┼──────────────┤
│ 6  │口徑12 GAUGE制式霰彈      │17顆  │                            │
├──┼─────────────┼───┼──────────────┤
│ 7  │口徑0.45吋制式子彈        │1顆   │扣案左開子彈共2 顆，起訴書認│
│    │                          │      │均有殺傷力，經送鑑結果，其中│
│    │                          │      │1 顆無殺傷力，爰就被告持有該│
│    │                          │      │子彈部分不另為無罪之諭知。  │
├──┼─────────────┼───┼──────────────┤
│ 8  │口徑9mm 制式子彈          │2顆   │                            │
├──┼─────────────┼───┼──────────────┤
│ 9  │口徑9mm 制式子彈          │2顆   │                            │
├──┼─────────────┼───┼──────────────┤
│ 10 │由金屬彈殼組合直徑8.9 ±0.│8顆   │扣案左開子彈共10顆，公訴意旨│
│    │5mm 金屬彈頭而成之非制式子│      │認有殺傷力者為2 顆，惟經鑑定│
│    │彈                        │      │結果，有殺傷力者為8 顆，被告│
│    │                          │      │另持有具殺傷力之左開子彈共6 │
│    │                          │      │顆部分應予擴張。            │
├──┼─────────────┼───┼──────────────┤
│ 11 │口徑9mm 制式子彈          │5顆   │                            │
├──┼─────────────┼───┼──────────────┤
│ 12 │由金屬彈殼組合直徑8.9mm 金│1顆   │                            │
│    │屬彈頭而成之非制式子彈    │      │                            │
├──┼─────────────┼───┼──────────────┤
│ 13 │由金屬彈殼組合直徑8.9mm 金│1顆   │                            │
│    │屬彈頭而成之非制式子彈    │      │                            │
├──┼─────────────┼───┼──────────────┤
│ 14 │由金屬彈殼組合直徑8.8mm 金│1顆   │                            │
│    │屬彈頭而成之非制式子彈    │      │                            │
├──┼─────────────┼───┼──────────────┤
│ 15 │由金屬彈殼組合直徑6.4 ±0.│5顆   │扣案左開子彈共8 顆，公訴意旨│
│    │5mm金屬彈頭而成之非制式子 │      │認有殺傷力者為1 顆，惟經鑑定│
│    │彈                        │      │結果，有殺傷力者為5 顆，被告│
│    │                          │      │另持有具殺傷力之左開子彈4 顆│
│    │                          │      │部分，應予擴張。            │
└──┴─────────────┴───┴──────────────┘